【裁判字號】    97,上訴,578
【裁判日期】    970514
【裁判案由】    毒品危害防制條例
【裁判全文】
臺灣高等法院臺中分院刑事判決         97年度上訴字第578號
上  訴  人  臺灣臺中地方法院檢察署檢察官
上  訴  人
即  被  告  丙○○
                    （另案在臺灣臺中監獄執行中）
選任辯護人  張淑琪律師
上列上訴人因毒品危害防制條例案件，不服臺灣臺中地方法院中
華民國97年 1月29日第一審判決（民國96年度訴字第2093號，起
訴案號：臺灣臺中地方法院檢察署95年度偵字第 19314號），提
起上訴，本院判決如下：
      主  文
原判決關於販賣附表編號(一)、(二)、(四)、(五)所示之第一級毒品部分
撤銷。
丙○○連續販賣第一級毒品，累犯，處有期徒刑拾年；販賣第一
級毒品所得新臺幣壹萬伍仟元沒收之，如全部或一部不能沒收時
，以其財產抵償之；又販賣第一級毒品，累犯，處有期徒刑拾伍
年；販賣第一級毒品所得新臺幣仟元沒收之，如全部或一部不
能沒收時，以其財產抵償之，主刑部分應執行有期徒刑貳拾年。
其他上訴駁回。
      事  實
一、丙○○前於民國九十年間，因違反毒品危害防制條例案件，
    分別經法院判處有期徒刑一年十月、十月確定，並經定應執
    行刑二年四月，甫於九十四年六月一日縮短刑期假釋出監，
    於九十四年十一月十四日假釋期滿未經撤銷假釋而執行完畢
    。猶不思悛悔，明知海洛因屬毒品危害防制條例管制之第一
    級毒品，依法不得販賣，竟基於意圖營利而販賣第一級毒品
    海洛因之概括或個別犯意，於附表編號一所示時、地，連續
    販賣四次海洛因毒品予甲○○施用，及於附表編號二所示時
    、地販賣一次海洛因毒品予甲○○施用。嗣經警於九十五年
    八月二十七日下午三時三十二分許，持法院所核發搜索票至
    丙○○位於臺中縣后里鄉○○路八十五巷八號住處執行搜索
    而查獲，並扣得丙○○所有之供施用安非他命所用之玻璃吸
    食器一個，供聯絡販賣毒品海洛因所用，非屬丙○○所有之
    0000000000號行動電話及非屬丙○○所有之0000000000號行
    動電話（均含預付卡性質之SIM卡）2支。
二、案經臺中市警察局第五分局報告臺灣臺中地方法院檢察署檢
    察官偵查起訴。
    理    由
壹、有罪部分：
一、關於證據能力之判斷：
    按被告以外之人於審判外之言詞或書面陳述，除法律有規定
    者外，不得作為證據；又被告以外之人於偵查中向檢察官所
    為之陳述，除顯有不可信之情況者外，得為證據，刑事訴訟
    法第一百五十九條第一項、第一百五十九條之一第二項分別
    定有明文。是該未經被告詰問之被告以外之人，於偵查中向
    檢察官所為之陳述，除顯有不可信之情況者外，係屬有證據
    能力，但為未經完足調查之證據。當事人對於詰問權，既有
    處分之權能，則此項詰問權之欠缺，非不得於審判中由被告
    行使以補正，而完足為經合法調查之證據，最高法院九十六
    年度台上字第一八七○號判決意旨可資參照。又所謂「顯有
    不可信之情況」，係指陳述是否出於供述者之真意，有無違
    法取供情事之信用性而言，故應就偵查筆錄製作之原因、過
    程及其功能等加以觀察其信用性，據以判斷該項陳述是否有
    顯不可信之情況，並非對其陳述內容之證明力如何加以論斷
    ，最高法院九十四年度台上字第六二九號判決意旨亦可資參
    照。本件證人甲○○於檢察官偵查時，既經具結為證，復於
    審理中經法院依被告聲請傳喚到庭行交互詰問，以供被告、
    辯護人行使在場權、對質權、詰問權及詢問權，用以確保被
    告之反對詰問權，則被告就證人甲○○之證言之反對詰問權
    已經確保，證人甲○○於偵查中之結證供述，已補正為完足
    之證據。而證人甲○○於原審審理中所證，與偵查中者大致
    相同，其於偵查中之結證，並無違法取供情事，且亦無顯不
    可信之情況，自得為證據，合先敘明。
二、告訴人、證人之陳述有部分前後不符，或相互間有所歧異時
    ，究竟何者為可採，法院仍得本其自由心證予以斟酌，非謂
    一有不符或矛盾，即應認其全部均為不可採信，尤其關於行
    為動機、手段及結果等之細節方面，告訴人之指陳，難免故
    予誇大，證人之證言，有時亦有予渲染之可能，然其基本事
    實之陳述，若果與真實性無時，則仍非不得予以採信，最
    高法院74年台上字第1599號亦著判例。
三、訊據被告丙○○矢口否認有上揭販賣第一級毒品海洛因之犯
    行，辯稱：伊沒有販賣毒品海洛因給甲○○云云。惟查，被
    告確有於如附表編號一、二所示時、地販賣第一級毒品海洛
    因之犯行，業經證人甲○○於偵查中檢察官訊問具結，及於
    原審審理中行交互詰問具結證述明確，復有行動電話貳支扣
    案足資佐證。雖被告以前揭情詞置辯，惟查：
  (一)扣案行動電話貳支（門號0000000000、0000
    000000號），係被告友人無償給予被告使用，業據被
    告於警詢、偵查及原審審理中所自承（警卷第六頁、偵卷第
    六頁、原審卷(一)第二十五頁、(二)第六十二頁）。
  (二)證人甲○○於九十六年五月十日檢察官訊問時具結證稱：「
    我認識丙○○，我都叫他阿修，我曾經向丙○○調過毒品二
    、三次，第一次在九十五年七月二十三日，我被警察查獲前
    一個星期（本院按，即約七月十六日前後某日，起訴書原認
    定係七月十六日，應予更正），在丙○○后里鄉住處附近的
    溪邊，當時我因為藥癮發作，就拿三千到五千不等向丙○○
    調一些海洛因來用，丙○○都是在我交錢給他時，丙○○就
    當場把毒品交給我。倒數第二次，在我被查獲的一個月前，
    是在中山高速公路豐原交流道附近的休息站，向丙○○買了
    三千元的海洛因。倒數第三次是我先打電話跟丙○○聯絡，
    時間我忘記了，但是在我被查獲前半年都有，總共跟丙○○
    買了五次，我都是買三千至五千不等，交貨大部分是丙○○
    后里鄉大甲溪溪底，在養羊人家的工寮內，在我手機號碼0
    000000000，這個號碼我很確定，我平常如果不是
    要買毒品，我不會跟丙○○聯絡，有打電話就是要買毒品，
    他的電話是000000000、0000000000（
    經檢察官提示前面四碼，由證人自己回憶出電話號碼的），
    我主要是聯絡他0000000000這支電話。我不是跟
    丙○○合資買毒品。」等語（偵卷第四十四至四十五頁）。
  (三)證人甲○○嗣於原審九十六年十月三日審理期日行交互詰問
    時具結證稱：伊在偵訊時說，伊跟丙○○購買五次毒品海洛
    因及伊被抓前一個禮拜，在溪底向丙○○買毒品海洛因，均
    屬實；伊在被抓前一個禮拜，在溪底向丙○○買毒品，那次
    伊買三千元左右的毒品，其他四次是在何時向丙○○購買毒
    品，因時間已久，伊記不清楚，但可以確定是在九十五年三
    月或是五月間購買，實際日期伊不確定；每次跟丙○○買毒
    品，一次約買幾千元，大概三千、四千、五千都有，毒品的
    量伊不清楚，三千元的毒品大約零點五公克、零點六公克左
    右，四千元毒品及五千元毒品的量再加一些，伊沒有帶磅秤
    ，實際量多少，伊不知道；伊都打電話跟丙○○接觸買賣毒
    品的事情，並在電話中約見面的地點，大部分都是伊打電話
    的，都是丙○○接的電話，每次買毒品的數量、金額都在電
    話中講好，到約定地點，伊就把錢拿給丙○○，丙○○就拿
    藥給伊；丙○○有二支聯絡電話，伊印象中一支號碼○九二
    二最後三碼是二九九的電話，另一支號碼伊不記得了；伊跟
    他聯絡後，他叫伊去大甲溪溪底的工寮去那邊等他，也有曾
    經在高速公路豐原交流道下旁邊，有個休息站等他，溪底是
    常常去，次數很多次，伊不記得，高速公路旁邊休息站次數
    是二次；伊跟丙○○拿海洛因，有時候他口袋裡面有，他就
    直接拿給伊，有時候他說，他要去跟別人拿等語（原審卷第
    七十六至七十九頁），核與甲○○於前開偵查檢察官訊問時
    所證大致相符。
  (四)證人甲○○上揭供證就如何以行動電話向被告購買海洛因毒
    品，其次數、時間、地點、價錢等基本事實均能詳細而明確
    地指證，且先後於相隔十月之偵、審訊、詰問，仍能供述一
    致，對於被告所使用之行動電話號碼，亦能依其記憶說出梗
    概，倘非親身經歷，當不致於此，足證證人甲○○確有五次
    向被告購買毒品海洛因，證人甲○○於本院審理時證稱，係
    合買毒品並非購買毒品云云，顯不採信。
  (五)證人甲○○最後一次向被告購買海洛因，係於九十五年七月
    十六日左右某日，雖本案於九十五年八月二十七日查獲被告
    時，未扣得被告持有毒品海洛因，但因已相隔月餘，不表示
    被告於九十五年七月十六左右之前半年，並無毒品可供販賣
    予甲○○，是縱未有毒品扣案，但仍不足影響證人甲○○前
    開先後一致供證之可信性。
  (六)證人甲○○於原審雖證稱：向被告購買毒品海洛因，欠被告
    五萬元，又以電腦向被告換五千元之毒品海洛因云云，查證
    人甲○○係有一部車子，經過被告之介紹，以12萬元賣給被
    告之朋友，收受定金 5萬元，嗣該車子不能交給被告之朋友
    ，當作甲○○欠被告5萬元，該5萬元並非購毒款，又甲○○
    在臺中看守所時，被告前往探視2次，1次給甲○○2千元，1
    次給3千元，故甲○○以一台偷來之電腦送給被告，該5千元
    並非購毒款等情，業據證人甲○○於本院審理時結證甚詳並
    證稱，上開原審之證詞不實，經核確與甲○○在偵查中及原
    審一致之證詞不符，證人甲○○上開於原審所證，並不能為
    被告有利之證據。
  (七)綜上調查，被告確有於如附表編號一、二所示之時、地販賣
    毒品海洛因予證人甲○○，被告否認販賣毒品海洛因予甲○
    ○，所辯不足採信。本案事證明確，被告犯行均堪認定。至
    證人丁○○於本院審理時雖證稱，其在臺中看守所與甲○○
    同舍時，因丙○○欠甲○○錢，又丙○○拿電腦及修理汽車
    未給錢，甲○○曾言及，要不利於丙○○云云，意指丙○○
    與甲○○有嫌隙。查甲○○與丙○○並無深仇大恨，甲○○
    在臺中看守所時，丙○○還前往探視，足見二人關係良好，
    若說丙○○欠甲○○錢，且拿電腦及修理汽車未給錢，甲○
    ○即誣陷丙○○販毒，顯違常情，不足採信，是證人丁○○
    於本院之證述，並不能為被告有利之證據。
  (八)販賣毒品海洛因被查獲，必被判重刑，此為公眾週知之事實
    ，被告丙○○甘冒被判重刑而販賣毒品海洛因，足證被告顯
    有圖利之意思。
四、新舊法之比較：
    查本件被告為如附表編號一部分之犯罪後，刑法總則部分條
    文於九十四年二月二日修正公布，於九十五年七月一日施行
    。按行為後法律有變更者，適用行為時之法律，但行為後之
    法律有利於行為人者，適用最有利於行為人之法律，修正後
    刑法第二條第一項定有明文。此條規定係規範行為後法律變
    更所生新舊法律比較適用之準據法，本身尚無新舊法比較之
    問題，於新法施行後，應一律適用新法第二條第一項之規定
    ，為「從舊從輕」之比較，先予敘明。再按本次法律變更，
    比較時，應就罪刑有關之共犯、未遂犯、想像競合犯、牽連
    犯、連續犯、結合犯，以及累犯加重、自首減輕暨其他法定
    加減原因（如身分加減）與加減例等一切情形，綜合其全部
    罪刑之結果而為比較（最高法院九十五年五月二十三日九十
    五年度第八次刑庭會議決議參照）。
  (一)關於罰金刑：刑法第三十三條第五款關於罰金刑原規定：「
    主刑之種類如下：五、罰金：一元以上。」，業經修正為：
    「主刑之種類如下：五、罰金：新臺幣一千元以上，以百元
    計算之」。是以，毒品危害防制條例第四條第一項販賣第一
    級毒品罪得併科罰金部分，依修正後之刑法第三十三條第五
    款：「主刑之種類如下：五、罰金：新臺幣一千元以上，以
    百元計算之」之規定觀之，其最低罰金為新臺幣一千元，然
    依被告等行為時即修正前刑法第三十三條第五款規定之罰金
    最低額銀元一元，並提高十倍計算，前開罰金刑，最低額為
    銀元十元，若乘以三倍而換算為新臺幣，最低額僅為新臺幣
    三十元。因此，比較上述修正前、後之刑罰法律，自以被告
    行為時即修正前關於科處罰金刑之法律較有利於被告。
  (二)關於連續犯、數罪併罰：修正前刑法第五十六條連續犯之規
    定於新法施行後業經刪除，被告之如附表編號一部分之連續
    數犯罪行為，即應予分論併罰（即數罪併罰）。又修正後刑
    法第五十一條規定：數罪併罰，分別宣告其罪之刑，四、宣
    告之最重刑為無期徒刑者，不執行他刑。但罰金及從刑不在
    此限。五、宣告多數有期徒刑者，於各刑中之最長期以上，
    各刑合併之刑期以下，定其刑期。但不得逾三十年。七、宣
    告多數罰金者，於各刑中之最多額以上，各刑合併之金額以
    下，定其金額。」比較新、舊法結果，無論依數罪併罰宣告
    無期徒刑（及罰金）或宣告有期徒刑（及罰金），均不若適
    用舊法之連續犯論以一罪之規定有利於被告。
  (三)修正後刑法第四十七條第一項規定「受徒刑之執行完畢，或
    一部之執行而赦免後，五年以內故意再犯有期徒刑以上之罪
    者，為累犯，加重本刑至二分之一。」，第四十九條則規定
    「累犯之規定，於前所犯罪在外國法院受裁判者，不適用之
    。」，與修正前刑法第四十七條規定「受有期徒刑之執行完
    畢，或受無期徒刑或有期徒刑一部之執行而赦免後，五年以
    內再犯有期徒刑以上之罪者，為累犯，加重本刑至二分之一
    。」，及修正前刑法第四十九條規定「累犯之規定，於前所
    犯罪依軍法或於外國法院受裁判者，不適用之。」不同。修
    正後刑法關於累犯之規定，其五年以內再犯之罪以故意犯為
    限，始應論以累犯，惟如前案係依軍法審判者，亦應論以累
    犯。修正前刑法關於累犯之規定，其五年以內再犯之罪以有
    期徒刑以上之罪（不分故意犯或過失犯），均應論以累犯，
    惟如前案係依軍法審判者，則不應論以累犯，新舊法關於累
    犯之規定固亦有修正。惟本案被告前於九十年間因違反毒品
    危害防制條例案件，分別經法院判處有期徒刑一年十月、十
    月確定，並經定應執行刑二年四月，甫於九十四年六月一日
    縮短刑期假釋出監，於九十四年十一月十四日假釋期滿未經
    撤銷假釋執行完畢，有臺灣高等法院被告前案紀錄表及臺灣
    臺中地方法院檢察署刑案資料查註紀錄表在卷可憑，其五年
    以內故意再犯本案有期徒刑以上之各罪，不論依新舊法規定
    ，均應論以累犯，比較新舊法結果，亦無有利或不利之情形
    ，自應適用新法。
  (四)關於無期徒刑：修正前刑法第六十五條第二項係規定「無期
    徒刑減輕者，為七年以上有期徒刑。」，修正後刑法第六十
    五條第二項則規定「無期徒刑減輕者，為二十年以下十五年
    以上有期徒刑。」，比較新舊法適用結果，自以適用修正前
    刑法第六十五條第二項之減刑規定對被告較有利。刑法第六
    十四條第二項亦經修正，比較修正前後之法律，以修正前之
    法律有利於被告，自應適用修正前法律。
  (五)依刑法第五十一條定應執行刑時，裁判確定前犯數罪，或其
    中一罪在新法施行前者，應為新舊法比較，最高法院九十五
    年五月二十三日第八次刑事庭會議著有決議可資參照。本件
    被告於九十五年七月一日新刑法修正前、後所犯如附表編號
    一、二所示之犯罪，應予併罰。其中附表編號一、部分，係
    於九十五年七月一日之前犯之，而刑法第五十一條亦於九十
    四年一月七日修正公布，並於九十五年七月一日施行，修正
    前刑法第五十一條規定：「數罪併罰，分別宣告其罪之刑，
    依左列各款定其應執行者：」其中第五款規定：「宣告多數
    有期徒刑者，於各刑中之最長期以上，各刑合併之刑期以下
    ，定其刑期。但不得逾二十年」。修正後刑法第五十一條第
    五款規定：「宣告多數有期徒刑者，於各刑中之最長期以上
    ，各刑合併之刑期以下，定其刑期。但不得逾三十年」。經
    比較結果，修正後刑法並非較有利於行為人，依刑法第二條
    第一項前段之規定，仍應依修正前刑法，定其應執行之刑。
五、論罪科刑及沒收：
  (一)核被告所為如附表編號一、二所示之行為，各係犯毒品危害
    防制條例第四條第一項之販賣第一級毒品罪。被告販賣第一
    級毒品前持有第一級毒品之低度行為，已為販賣第一級毒品
    之高度行為所吸收，不另論罪。
  (二)被告就附表編號一部分，先後四次販賣第一級毒品海洛因犯
    行，時間緊接、方法相同，觸犯構成要件相同之罪名，顯係
    基於概括犯意反覆為之，為連續犯，應依修正前刑法第五十
    六規定以一罪論，然因被告所犯毒品危害防制條例第四條第
    一項之販賣第一級毒品罪，其法定刑為死刑或無期徒刑，依
    刑法第六十四條第一項、第六十五條第一項規定，不得加重
    ，僅加重其罰金刑。
  (三)被告前於九十年間，因違反毒品危害防制條例案件，分別經
    法院判處有期徒刑一年十月、十月確定，並經定應執行刑二
    年四月，甫於九十四年六月一日縮短刑期假釋出監，於九十
    四年十一月十四日假釋期滿未經撤銷假釋執行完畢，此有臺
    灣臺中地方法院檢察署刑案資料查註紀錄表及臺灣高等法院
    被告前案紀錄表附卷可稽，其於五年之內，故意再犯本案有
    期徒刑以上之罪，均係屬累犯，但如前述依法不得加重其刑
    ，僅加重其罰金刑。
  (四)被告先後五次販賣毒品海洛因予證人甲○○，雖證人甲○○
    指稱，每次購毒係三千、四千或五千元不等，但因甲○○無
    法舉出各次實際購毒價金，僅能明確指認最後一次購毒為三
    千元，則其餘四次購毒價格，以最有利於被告之方法計算，
    即三千元二次，四千元一次，五千元一次，即四次共一萬五
    千元連同最後一次三千元，一共僅一萬八千元，而販賣第一
    級毒品罪之法定本刑為死刑或無期徒刑，已如前述，被告雖
    有附表編號一、二共五次販賣第一級毒品海洛因之犯行，然
    因販賣第一級毒品海洛因所得款項共計僅一萬八千元，犯罪
    所得非鉅，販賣數量不多，相對於長期大量販賣毒品之大毒
    梟而言，被告對社會治安及國民健康之危害較小，較之販賣
    毒品動輒達公斤以上數量者，情節較輕，倘亦處以死刑或無
    期徒刑，毋寧過重，且無從與前開大毒梟之惡行有所區隔，
    是其犯罪情狀相較於法定之重刑，在客觀上足以引起一般人
    之同情，情節尚堪憫恕，情輕法重，爰依刑法第五十九條之
    規定，各酌量減輕其刑（按刑法第五十九條關於刑之酌減之
    規定，亦於九十四年二月二日修正公布，於九十五年七月一
    日生效施行，惟因該條規定，為法院就刑之酌減審認標準見
    解之明文化，非屬法律之變更，自無刑法第二條第一項新舊
    法比較適用問題，此有最高法院九十五年五月二十三日刑事
    庭第八次會議決議可參）。
  (五)被告所犯附表編號二之罪，係在新刑法修正施行後犯罪，與
    附表編號一之罪，犯意各別，應予分論併罰。
  (六)原審以被告販賣附表編號(一)、(二)所示毒品海洛因，罪證明確
    ，予以論罪科刑，原無不合，惟查扣案之門號0000000000、
    0000000000號行動電話（均含預付卡性質之 SIM卡），非屬
    被告所有，業據被告在原審、偵審中供述甚明，依法不得宣
    告沒收，原判決竟諭知沒收，尚有未當。被告上訴意旨否認
    犯罪，為無理由。檢察官上訴意旨指原判決二罪宣告刑不當
    云云，查修正前刑法第65條第 2項規定，無期徒刑減輕者為
    七年以上有期徒刑，修正後刑法第65條第 2項規定，無期徒
    刑減輕者為20年以下，15年以上有期徒刑。被告所犯之罪，
    原判決於法定刑內酌定，依法並無不合，是檢察官之上訴亦
    為無理由，因原判決有上開可議之處，自屬不能維持，應由
    本院將原判決關於附表編號(一)、(二)、(四)、(五)部分撤銷改判。
  (七)爰審酌被告販賣第一級毒品海洛因，足以使購買施用者導致
    精神障礙、性格異常，甚至造成生命危險之生理成癮性及心
    理依賴性，戕害國民身心健康，危害社會治安，且其年輕力
    壯，不思以正當途徑合法賺取金錢，圖以販賣第一級毒品海
    洛因以獲取利潤，犯罪動機不良，暨其販賣次數、所得多寡
    、時間久暫，且犯罪後矢口否認犯行，態度非佳等一切情狀
    ，各量處如主文第2項所示之刑，並定其應執行之刑。
  (八)按毒品危害防制條例第十九條第一項規定，犯該條例第四條
    至第九條、第十二條、第十三條或第十四條第一項、第二項
    之罪者，其供犯罪所用或因犯罪所得之財物，均沒收之，如
    全部或一部不能沒收時，追徵其價額或以其財產抵償之，該
    規定係刑法第三十八條第一項第二款、第三款、第三項但書
    之特別規定，採義務沒收主義，苟能證明係供犯罪所用或因
    犯罪所得之財物，均應沒收之，如全部或一部不能沒收時，
    追徵其價額或以其財產抵償之，並不以當場搜獲扣押者為限
    ，最高法院八十八年度臺上字第二○三九號裁判意旨可資參
    照。本件被告如附表編號一、二所示因販賣第一級毒品海洛
    因所得之財物分別為一萬五千元、三千元，已如前述，揆諸
    前揭判決意旨，仍應依毒品危害防制條例第十九條第一項之
    規定宣告沒收，如全部或一部不能沒收時，以其財產抵償之
    。
  (九)扣案門號0000000000、0000000000號
    （均含預付卡性質之 SIM卡）行動電話二支，非屬被告所有
    ，不予宣告沒收。
  (十)扣得丙○○所有之供施用安非他命所用之玻璃吸食器一個，
    與本案犯罪無關，不在宣告沒收之列，併予敘明。
貳、無罪及不另為無罪部分：
一、公訴意旨另以：被告丙○○於附表編號三至六之時、地多次
    販賣第一級毒品海洛因予王志強、張家偉，因認被告另涉有
    毒品危害防制條例第四條第一項之販賣第一級毒品罪嫌云云
    。
二、按犯罪事實應依證據認定之，無證據不得認定其犯罪事實，
    又不能證明被告犯罪或其行為不罰者，應諭知無罪之判決，
    刑事訴訟法第一百五十四條第二項及第三百零一條第一項分
    別定有明文。又認定犯罪事實，所憑之證據，雖不以直接證
    據為限，間接證據亦包括在內，然無論直接或間接證據，其
    為訴訟上之證明，須於通常一般之人均不致於有所懷疑，而
    得確信其為真實之程度者，始得據之為有罪之認定，倘其證
    明尚未達到此一程度，而有合理性懷疑之存在時，即無從為
    有罪之認定，根據「罪證有疑，利於被告」之證據法則，即
    不得遽為不利於被告之認定（最高法院著有七十六年臺上字
    第四九八六號判例可資參照）；再按犯罪事實之認定，應憑
    真實之證據，倘證據是否真實尚欠明顯，自難以擬制推測之
    方法，為其判斷之基礎，而認定犯罪事實之證據係指足以認
    定被告確有犯罪行為之積極證據而言，該項證據自須適合於
    被告犯罪事實之認定，始得採為斷罪資料（最高法院五十三
    年臺上字第六五六號、二十九年上字第三一○五號判例可資
    參照）。末按「刑事訴訟法第一百六十一條已於九十一年二
    月八日修正公布，其第一項規定：檢察官就被告犯罪事實，
    應負舉證責任，並指出證明之方法。因此，檢察官對於起訴
    之犯罪事實，應負提出證據及說服之實質舉證責任。倘其所
    提出之證據，不足為被告有罪之積極證明，或其指出證明之
    方法，無從說服法院以形成被告有罪之心證，基於無罪推定
    之原則，自應為被告無罪判決之諭知，最高法院亦著有九十
    二年臺上字第一二八號判例可憑。
三、次按刑事訴訟，係以確定國家具體之刑罰權為目的，為保全
    證據並確保刑罰之執行，於訴訟程序之進行，固有許實施強
    制處分之必要，惟強制處分之搜索、扣押，足以侵害個人之
    隱私權及財產權，若為達訴追之目的而漫無限制，許其不擇
    手段為之，於人權之保障，自有未周，故基於維持正當法律
    程序、司法純潔性及抑止違法偵查之原則，實施刑事訴訟程
    序之公務員，不得任意違背法定程序實施搜索、扣押；至於
    違法搜索扣押所取得之證據，若不分情節，一概以程序違法
    為由，否定其證據能力，從究明事實真相之角度而言，難謂
    適當，且若僅因程序上之瑕疵，致使許多與事實相符之證據
    ，無例外地被排除而不用，例如案情重大，然違背法定程序
    之情節輕微，若遽捨棄該證據不用，被告可能逍遙法外，此
    與國民感情相悖，難為社會所接受，自有害於審判之公平正
    義，因此，對於違法搜索所取得之證據，為兼顧程序正義及
    發現實體真實，應由法院於個案審理中，就個人基本人權之
    保障及社會安全之維護，依比例原則及法益權衡原則，予以
    客觀之判斷，亦即應就(一)違背法定程序之程度。(二)違背法定
    程序時之主觀意圖（即實施搜索扣押之公務員是否明知違法
    並故意為之）。(三)違背法定程序時之狀況（即程序之違反是
    否有緊急或不得已之情形）。(四)侵害犯罪嫌疑人或被告權益
    之種類及輕重。(五)犯罪所生之危險或實害。(六)禁止使用證據
    ，對於預防將來違法取得證據之效果。(七)偵審人員如依法定
    程序，有無發現該證據之必然性。(八)證據取得之違法對被告
    訴訟上防禦不利益之程度等情狀予以審酌，以決定應否賦予
    證據能力，最高法院九十三臺上六六四號著有判例，此即所
    謂證據能力之權衡法則。惟此權衡法則之前提，仍建立在所
    取得之證據本身之真實性無爭議之上。易言之，取得證據之
    程序固有瑕疵，但因所取得證據本身之真實性無瑕疵，且能
    證明犯罪事實之實體真實時，始得引用權衡法則，採為證據
    方法；倘若具有程序瑕疵而違法取得之證據本身之真實性，
    影響實體真實發現時，自不能援引權衡法則而以之為證據方
    法。
四、又按除急迫情況並經記明筆錄者外，訊問被告時應全程連續
    錄音，必要時並應全程連續錄影，刑事訴訟法第一百條之二
    準用同法第一百條之一第一項定有明文。所謂未全程連續錄
    音，其情形包含自公權力拘束（如逮捕、拘提等）之時起即
    未錄音；筆錄記載之詢問時間較長，而實際錄音之時間較短
    ；錄音內容含混雜亂而難聽辨；筆錄部分內容因操作失當而
    遭消音或覆蓋，及錄音內容中間或部分有暫停錄音等各情形
    在內。考其立法目的，在於建立詢問筆錄之公信力，旨在輔
    助筆錄之不足，並擔保詢問程序之合法正當，亦即在擔保被
    告對於詢問之陳述，係出於自由意思及筆錄所載內容與其陳
    述相符。另按刑事訴訟法有關訊問被告之各種程序規範，主
    要在於擔保被告陳述之任意性與真實性，故被告自白應否排
    除，厥在自白內容是否真實、是否出於任意性而定。而被告
    自白應否排除，應按其情形，分別依同法第九十三條之一、
    第九十五條、第九十八條、第一百條之一、第一百條之三、
    第一百五十六條、第一百五十八條之二等規定及其蘊涵之法
    理決之，當無再依同法第一百五十八條之四審酌人權保障及
    公共利益之均衡維護為必要，最高法院九十五年度台上字第
    六七一九裁判意旨可資參照。準此，被告（犯罪嫌疑人）之
    訊問筆錄，其自白須具真實性及任意性，始得援為證據能力
    ，倘其自白不具真實性及任意性，依同法第一百五十六條規
    定，已不足為證，自不得再引權衡法則，使失格之證據復活
    ，而援引為證據方法。
五、再按被告以外之人（包括證人、鑑定人、告訴人、被害人及
    共同被告等）於檢察事務官、司法警察官或司法警察調查中
    所為之陳述，與審判中不符時，其先前之陳述具有較可信之
    特別情況，且為證明犯罪事實存否所必要者，得為證據，刑
    事訴訟法第一百五十九條之二定有明文。是被告以外之人之
    警詢所供，與審判中不符時，僅於警詢之陳述具有較可信之
    特別情況，且為證明犯罪事實存否所必要者，始得為證據，
    否則自無證據能力可言。
六、公訴人指訴被告涉有附表編號三至六之販賣毒品海洛因予王
    志強、張家偉之犯行，無非係以證人王志強、張家偉之警詢
    所供，被告所有二支行動電話扣案，及通聯紀錄在卷為其主
    要論據。惟訊據被告堅決否認有上開販賣毒品犯行，辯稱：
    伊未販賣毒品給王志強、張家偉等語。經查：
  (一)就被告被指犯附表編號三、六、之犯罪事實部分：
    查本件被告係經警於九十五年八月二十七日下午三時三十二
    分許，持法院所核發搜索票至被告位於臺中縣后里鄉○○路
    八十五巷八號執行搜索而查獲，而證人王志強、冒名蔡建森
    之蔡建寶（本院按，蔡建寶當時係冒其兄蔡建森之名應訊，
    此經蔡建寶於原審審理自承，並經原審依職權調取臺灣南投
    地方法院九十六年度毒聲更字第四號卷宗核閱屬實）、張家
    偉之所以於九十五年八月二十七日為警查獲，係因警查獲被
    告之後，被告之行動電話手機為警查扣而在承辦偵查佐林川
    吉手中，適王志強、張家偉打電話給被告，由林川吉冒充係
    被告而與之相約至臺中市○○路、文心路口見面，因而為警
    查獲，當日丙○○與王志強、張家偉間並無實際交易毒品情
    事，此經證人王志強、蔡建寶、張家偉及承辦偵查佐林川吉
    、李義朗分別於警詢、偵查及原審審理中所供證明確，而被
    告於原審審理中亦供稱，當日伊被查獲後，並未接獲王志強
    、張家偉之來電等語，則公訴意旨指被告於附表編號三、六
    之時地販賣毒品海洛因予王志強、張家偉，即屬無據，此部
    分犯罪尚屬不能證明。
  (二)就被告被指犯附表編號四、五、之犯罪事實部分：
    1.雖證人王志強、張家偉於警詢中指證稱，渠等有於如附表
      編號四、五、之時地向被告購買毒品海洛因多次云云，惟
      王志強、張家偉嗣後於偵查中即均否認警詢所述實在，張
      家偉及與王志強同時為警查獲之蔡建寶於原審審理中亦否
      認警詢所供之真實性。
    2.依卷附通聯紀錄顯示，王志強所使用之00000000
      00號行動電話及張家偉所使用之0000000000
      號行動電話，固確有於九十五年八月二十七日十九時三十
      分許左右、同日二十時五十分許左右，各與被告所使用之
      0000000000號行動電話通話，惟據證人王志強
      、蔡建寶、張家偉於警詢均係供述，向綽號「阿兄」之人
      購買毒品海洛因，並指認「阿兄」就是被告丙○○云云，
      然據證人甲○○於九十六年五月十日檢察官訊問時證稱：
      伊都叫丙○○為「阿修」，則「阿兄」是否即為丙○○，
      即非無疑義。
    3.據證人本件接獲被告手機來電而與對方通話並約見面之承
      辦偵查佐林川吉，於原審九十七年一月八日審理期日具結
      證稱：「查獲丙○○販賣毒品前，我是先查獲甲○○竊盜
      集團，因為甲○○本身有吸食毒品的惡習，我們才追查到
      他的毒品來源是跟丙○○購買的，所以我們才向法院聲請
      搜索票，搜索丙○○的住處及農舍，才查獲丙○○販賣毒
      品的犯行。當時甲○○有告訴我說，他跟丙○○購買毒品
      聯絡的電話，就是我們執行搜索時所查扣之丙○○販賣毒
      品所使用的電話，我就把丙○○的行動電話扣案，因為我
      知道，這是販賣毒品交易的電話，所以有電話打進來的時
      候，我就接起來聽，我聽到對方說：『阿兄』我要東西，
      然後我才與來電者約好見面的地點，我就跟我同事講說，
      我已經與來電者約好見面地點及對方開的車子，我同事就
      到現場去帶他們回來。來電者中有一人聽出我不是『阿兄
      』，我就說我是『阿兄』的朋友，並告訴對方『阿兄』在
      忙。那個晚上我接到六通電話，其餘的電話就是要求『阿
      兄』要回電。只有被查獲的張家偉、王志強有約見面的地
      點。他們三人，其中有一人家裡住在鹿谷，還特定跑到台
      中來買毒品。王志強、張家偉、蔡建寶三人有一人有聽出
      我不是『阿兄』，其他要求回電的，應該都是聽出我不是
      『阿兄』，才要求回電。但是也是有人沒有認出我不是『
      阿兄』，有跟我約見面，但是沒有在現場出現。打電話來
      的人，有人是說『阿兄，有沒有空，我要東西』或是『阿
      兄，有沒有空，我要去找你』，買毒品這種事情在電話中
      是不會明講的。（問：王志強、張家偉、蔡建寶在電話中
      有無說，要買多少量、多少錢，還是只是約定見面地點？
      ）我記得他們其中一人說要『一張』，依我辦案經驗，所
      謂的『一張』就是一千元，其他人就沒有提到說要多少量
      多少錢。見面的地點是我主動告知的，沒有聽出我不是『
      阿兄』的人，我就告訴他我們人在臺中，然後主動約他們
      到崇德路與文心路附近見面。（問：你在電話中你有告訴
      他們，你要去見面地點拿毒品給他們？）沒有。（問：你
      在電話中有無提到要現金交易？）我記得電話進來之後，
      有人有說要『一張』或是要『東西』或是『跟上次一樣』
      ，所以我就沒有與對方談到要現金交易等事。當天查獲王
      志強、張家偉、蔡建寶時，均未在其等身上查獲毒品或施
      用工具等語（原審卷第五十至五十三頁、第六十頁），由
      上開證人林川吉之證供以觀，丙○○被查獲後之來電，而
      經林川吉接通者有六通之多，但並非每一位均是來電要購
      買毒品之人，且在王志強、蔡建寶、張家偉身上或車上，
      均未起獲任何毒品或施用工具，則證人王志強、張家偉、
      蔡建寶當時究係來電購毒，抑或僅係來電約見面而已，並
      無法積極而明確認定。
    4.王志強於九十五年八月二十七日二十一時八分許起至二十
      一時四十八分許止之第一次警詢筆錄供稱：伊於九十五年
      八月二十七日二十時五十分，在台中市○○區○○路與文
      心路口，準備向綽號「阿兄」男子購買毒品時為警方查獲
      ，現場無查獲任何東西，當時還有我朋友蔡建森（按即蔡
      建寶）在場；伊是以伊所有之門號0000000000
      撥打綽號『阿兄』男子電話0000000000及00
      00000000兩支門號後，再約定購買毒品的時間及
      地點。」（警卷第九頁），惟對照卷附事後於偵查中檢察
      官所調取由王志強所有之0000000000號行動電
      話之九十五年八月二十七日通聯紀錄（偵卷第二十七頁）
      顯示，當日十九時許間僅有0000000000與丙○
      ○之0000000000號行動電話聯絡之紀錄，並無
      與丙○○之0000000000號行動電話聯絡之紀錄
      。另證人即冒用蔡建森名義於警局應訊之蔡建寶，於原審
      審理中供稱，伊本身沒有使用行動電話，包括查獲當日在
      內，伊從不曾打電話給「阿兄」過等語（原審卷五十九頁
      ），對照蔡建寶於九十五年八月二十七日二十一時八分許
      起至二十一時四十八分許止之第一次警詢筆錄初供稱：「
      警察於九十五年八月二十七日二十時五十分許，在臺中市
      北屯區○○路與文心路口，因我朋友王志強打電話向朋友
      聯絡購買毒品，約定在該處見面交易毒品海洛因，而為知
      情前來查緝警方盤查接受警察調查」等語（警卷第十五頁
      ），依此供述，應是王志強打電話給「阿兄」聯絡買毒，
      並非係蔡建寶聯絡買毒。但其後緊接的問答卻是：「（你
      與朋友王志強今（八月二十七日）晚上是如何聯絡購買毒
      品？使用何人電話號碼與何人聯絡？）由我用朋友王志強
      電話0000000000撥打0000000000找
      綽號「阿兄」之人連絡購買海洛因毒品，電話中說明要購
      買新臺幣一千元，並約定在臺中市○○區○○路與文心路
      口見面交易。」、「（你第一次向綽號「阿兄」之丙○○
      於何時購買毒品海洛因？購買多少錢？）於九十五年八月
      二十三日晚上十九時三十分許，同樣打該0000000
      000電話找綽號「阿兄」之丙○○，約定在臺中市○○
      區○○路與文心路口購買毒品海洛因，購買一小包新臺幣
      一千元。」云云（警卷第十六頁）。惟如前述，王志強已
      供稱是王志強以其所有0000000000行動電話給
      「阿兄」，此與蔡建寶於警詢所供者不符；且依卷附王志
      強所有之0000000000號行動電話之九十五年八
      月二十七日通聯紀錄，並未有與丙○○之0000000
      000號行動電話聯絡之紀錄；再者，臺中市○○路、文
      心路口，是警方引誘王志強、蔡建寶、張家偉等人出面之
      會面處，該地點依承辦偵查佐林川吉前開所證，是其主動
      提議告知並約見面，準此，何以蔡建寶所供稱，第一、二
      次向「阿兄」之人買毒之地點，竟如此恰巧為同一地？是
      蔡建寶之警詢所供是否屬實，已堪虞。
    5.觀諸王志強、蔡建寶、張家偉之警詢筆錄所載，均經警方
      踐行刑事訴訟法第九十五條規定之權利告知，是警方係以
      渠等為被告（犯罪嫌疑人）之身分加以詢問甚明，此亦據
      證人即承辦偵查佐李義朗於原審審理具結證稱：伊在詢問
      王志偉、張家偉時，係以渠二人兼有犯罪嫌疑人及證人身
      分加以詢問等語（原審卷第四十五頁）。然被告王志強、
      蔡建寶及張家偉之警詢筆錄之真實性除有上開疑義外，另
      就渠等供述買毒來源而指認丙○○即是綽號「阿兄」之自
      白的真實性上，亦顯有疑竇：
      王志強於九十五年八月二十七日二十一時八分許起至二
        十一時四十八分許止之第一次警詢筆錄，並未指認「阿
        兄」是丙○○，並稱不知「阿兄」之真實姓名，且未能
        明確指出向「阿兄」購買海洛因之時間及地點（警卷第
        九頁），嗣於同日稍後之二十二時至二十七分許起至二
        十二時四十分許止之第二次警詢筆錄，已能指認「阿兄
        」就是警方所查獲之丙○○，並已能明確指出六、七次
        買毒之時間均為九十五年八月間，及地點在臺中縣甲后
        路與月路口福懋加油站前（警卷第十三頁）。而經原審
        勘驗王志強之警詢錄音結果，雖王志強之第一次及第二
        次警詢錄音內容均與警詢筆錄內容記載相同，警詢筆錄
        係警方就詢答內容整理後所製作，警方及王志強於詢答
        過程中，語氣平和。然在第一次警詢過程中，就警方於
        何時何地查獲王志強？王志強如何向綽號「阿兄」購買
        毒品？綽號「阿兄」的真實姓名？等三個問題詢問時，
        均有疑似錄音中斷的情形，而王志強就此三個問題，均
        未明確指認「阿兄」就是丙○○，迨至相隔約四十分鐘
        後之第二次製作警詢筆錄時，王志強始當場指認「阿兄
        」就是丙○○，此製有勘驗筆錄在卷（原審卷(二)第十五
        至十六頁）。
      張家偉之九十五年八月二十七日第一次警詢筆錄固明確
        指稱，購毒來源為綽號「阿兄」，及「阿兄」即是丙○
        ○云云，惟經原審勘驗張家偉之前揭警詢錄音結果，雖
        就張家偉向綽號「阿兄」之男子買毒品經過，均如警詢
        筆錄所載，且該筆錄內容確實為警方逐一詢問張家偉之
        後，再加以整理打字製作，錄音中可以聽到，整理期間
        的打字聲音，就該部分，警方之詢問，從語氣上可以聽
        出語氣平和，張家偉回答之口氣平和。然就警方詢問查
        獲的丙○○是否就是綽號「阿兄」之男子而供張家偉指
        認時，就此問題，警方花費甚長時間詢問，張家偉先是
        兩次表達他不敢確定丙○○就是綽號「阿兄」之男子。
        且在此問題詢問過程中，疑似有錄音中斷三次之情形。
        第一次是在本問題開始之前，第二次是在張家偉第一次
        表達不敢確定是丙○○之後，第三次中斷是在警方要求
        張家偉再次確認是否是丙○○，從錄音中可以聽到，旁
        邊有人加入詢問賣毒品的人是否為丙○○，之後疑似第
        三次錄音中斷，接下來，警方再次詢問確認賣毒品的人
        是否為丙○○時，張家偉已然回答，丙○○就是綽號「
        阿兄」的男子沒有錯等情，亦製有勘驗筆錄在卷。
      由上開勘驗警詢錄音之調查，就王志強、張家偉指認「
        阿兄」即是丙○○乙節之警詢過程，明顯有違刑事訴訟
        法應全程連續錄音之規定。雖證人李義朗於原審審理中
        證稱，係因警詢時錄音機可能壞掉所致云云（原審卷(二)
        第四十六頁），並於庭後出具職務報告指稱，該警詢錄
        音過程中有疑似跳音或雜音中斷情形，疑是因錄音機發
        生故障所致。但經前開原審之勘驗發現，錄音中斷情形
        均出現在重要關鍵問題問答之際，並非在問或答的過程
        中之隨意性中斷，倘係錄音設備老舊所致，衡情錄音中
        斷之處，應是無所不在，不致如此巧合僅在指認販毒者
        之關鍵問題問答之際出現；另警方就王志強之詢問，就
        相關指認販毒者及購毒時地之關鍵問題，分由二次警詢
        筆錄製作，亦有迴避應全程連續錄音規定之機巧。是警
        詢詢問程序之合法正當性已然受質疑，王志強、張家偉
        之指認販毒為丙○○之供述任意性及真實性，顯有疑義
        。王志強、張家偉事後之翻異前詞，顯非無據。
      綜上調查，公訴意旨認被告多次販毒於王志強、張家偉
        ，其所據無非係以王志強、蔡建寶、張家偉於警詢之供
        述，及丙○○查獲後之通聯紀錄為佐證，但王志強、蔡
        建寶、張家偉三人係因於丙○○被查獲後撥打丙○○之
        行動電話，為警與之通話所引誘而捕獲，其間渠三人與
        警方通話之內容究係各為何？並無積極佐證，而參以證
        人即承辦偵查佐林川吉於原審審理中之證詞，亦可見丙
        ○○被查獲後之來電而經林川吉接通者有六通之多，但
        並非每一位均是來電要購買毒品之人，則王志強、蔡建
        寶、張家偉是否真係要向丙○○購買毒品，容有疑竇。
        何況王志強、蔡建寶、張家偉於警詢、偵查或原審審理
        先後不僅供述不一，甚且就王志強及蔡建寶於案發查獲
        前由何人撥打電話給「阿兄」買毒之供述，彼此亦有矛
        盾。而該卷附通聯紀錄，並無王志強、蔡建寶、張家偉
        先前聯絡交易毒品之通聯，且該通聯紀錄與查獲當日王
        志強及蔡建寶係撥打何支電話給「阿兄」之供述又不符
        。則在王志強、蔡建寶、張家偉於警詢中之自白之任意
        性及真實性均堪虞之下，揆諸前開說明，王志強、蔡建
        寶、張家偉之供述，無論係立於被告身分之自白或證人
        身分之證詞，其證據本身難謂已具任意性及真實性，已
        不具證據能力，自無權衡法則之適用。
    6.綜上所述，本件公訴人所舉之證據，顯未達於可確信被告
      有如附表編號四、五、所示之販賣第一級毒品事實之程度
      ，而有相當合理懷疑存在。此外，本院復查無其他積極證
      據足認被告有公訴人所指如附表編號四、五、所示之販賣
      毒品犯行，既不能證明被告此部分犯罪，揆諸前開規定及
      說明，此部分本應對被告為無罪判決之諭知，惟因公訴意
      旨認此部分經本院認定有罪之附表編號一、部分有連續犯
      之裁判上一罪關係，自不另為無罪之諭知。
七、原審以附表編號(三)、(六)部分，被告犯罪不能證明，因而為無
    罪之諭知，經核並無違誤，檢察官未具理由，提起上訴，其
    上訴無理由，應予駁回。
據上論斷，應依刑事訴訟法第369條第1項前段、第364條、第299
條第1項前段、第368條，毒品危害防制條例第4條第1項、第19條
第1項，刑法第11條、第2條第1項前段、第47條第1項、第59條、
修正前刑法第56條、第64條第 2項、第65條第2項、第33條第5款
，判決如主文。
本案經檢察官乙○○到庭執行職務。
中    華    民    國    97    年      5    月    14   日
            刑事第二庭  審判長法  官  李  璋  鵬
                              法  官  蕭  錦  鍾
                              法  官  胡  森  田
上列正本證明與原本無異。
如不服本判決應於收受送達後十日內向本院提出上訴書狀，其未
敘述上訴之理由者並得於提起上訴後十日內向本院補提理由書（
均須按他造當事人之人數附繕本）。
                              書記官  籃  營  昌
中    華    民    國    97    年      5    月    14   日
附表
   ┌──┬────┬─────┬─────┬───────────┬────────┐
   │編號│被告販賣│時間      │地點      │交易過程              │販賣之毒品及重  │
   │    │毒品之對│          │          │                      │量或價格        │
   │    │象      │          │          │                      │                │
   ├──┼────┼─────┼─────┼───────────┼────────┤
   │ 一 │甲○○  │九十五年二│被告位在中│甲○○先以自己所用之○│每次第一級海洛因│
   │    │        │至六月間四│縣后里鄉住│000000000號電│毒品各一小包，市│
   │    │        │次        │處附近大甲│話與被告之○九二二三九│價新臺幣（下同）│
   │    │        │          │溪底、中山│三二九九號行動電話聯絡│三千至五千元不等│
   │    │        │          │高速公路豐│，先行約定交易毒品地點│（起訴書誤載為二│
   │    │        │          │原交流道附│，再由被告約交付買賣毒│千至三千元），其│
   │    │        │          │近休息站  │品                    │中三千元之海洛因│
   │    │        │          │          │                      │數量約○‧五或○│
   │    │        │          │          │                      │‧六公克。      │
   ├──┼────┼─────┼─────┼───────────┼────────┤
   │ 二 │甲○○  │九十五年七│被告位在中│同上                  │第一級海洛因毒品│
   │    │        │月十六日前│縣后里鄉住│                      │一小包，市價三千│
   │    │        │後某日    │處附近大甲│                      │元，數量約○‧五│
   │    │        │          │溪底、中山│                      │或○‧六公克。  │
   ├──┼────┼─────┼─────┼───────────┼────────┤
   │ 三 │王志強  │九十五年八│臺中市崇德│王志強先以自己所用之○│市價一千元之海洛│
   │    │        │月二十七日│路與文心路│000000000號電│因毒品          │
   │    │        │晚上二十時│口        │話與被告之○九二二三九│                │
   │    │        │五十分許  │          │三二九九號行動電話聯絡│                │
   │    │        │          │          │，先行約定交易毒品地點│                │
   │    │        │          │          │，再由被告約交付買賣毒│                │
   │    │        │          │          │品                    │                │
   ├──┼────┼─────┼─────┼───────────┼────────┤
   │ 四 │王志強  │九十五年七│同上或不詳│同上                  │同上            │
   │    │        │月一日前共│地點      │                      │                │
   │    │        │五次      │          │                      │                │
   ├──┼────┼─────┼─────┼───────────┼────────┤
   │ 五 │張家偉  │九十五年五│被告位在中│張家偉先以自己所用之○│同上            │
   │    │        │月初起至九│縣后里鄉住│000000000號電│                │
   │    │        │十五年七月│處附近大甲│話與被告之○九二二三九│                │
   │    │        │一日前    │溪底、中山│三二九九號行動電話聯絡│                │
   │    │        │          │高速公路豐│，先行約定交易毒品地點│                │
   │    │        │          │原交流道附│，再由被告約交付買賣毒│                │
   │    │        │          │近休息站、│品                    │                │
   │    │        │          │臺中市崇德│                      │                │
   │    │        │          │路與文心路│                      │                │
   │    │        │          │口        │                      │                │
   ├──┼────┼─────┼─────┼───────────┼────────┤
   │ 六 │張家偉  │九十五年八│臺中市文心│同上                  │價值一千元之海洛│
   │    │        │月二十七日│路四段六七│                      │因毒品          │
   │    │        │          │二號前    │                      │                │
   └──┴────┴─────┴─────┴───────────┴────────┘


司法院資訊處製作；財團法人民間司法改革基金會備份。
